【裁判字號】    98,訴,349
【裁判日期】    981209
【裁判案由】    毒品危害防制條例
【裁判全文】
臺灣桃園地方法院刑事判決               98年度訴字第349號
公  訴  人  臺灣桃園地方法院檢察署檢察官
被      告  乙○○
選任辯護人  劉楷律師
            楊一帆律師
            顏碧志律師
上列被告因違反毒品危害防制條例案件，經檢察官提起公訴（98
年度偵字第4383號），及蒞庭檢察官於本院準備程序中以言詞追
加起訴，本院判決如下：
    主  文
乙○○共同持有第二級毒品，處有期徒刑捌月。
乙○○其餘被訴販賣搖頭丸及愷他命予甲○○部分，均無罪。
追加起訴部分公訴不受理。
    事  實
一、乙○○明知MDMA（俗稱搖頭丸）及愷他命（即Ketamine）分
    屬毒品危害防制條例所列管之第二級毒品及第三級毒品，不
    得非法持有，竟於民國97年11月15日某時，在新竹縣境內某
    「月亮舞廳」內，與友人丙○○（未據起訴）分別出資新臺
    幣（下同）2,000 元及3,000 元，由乙○○出面在該處向某
    真實姓名年籍均不詳之成年人，以搖頭丸每顆500 元、愷他
    命每包400 元之價格，合資同時購買價值總計5,000 元之搖
    頭丸數顆及愷他命數包（均查無證據證明搖頭丸及愷他命之
    純質淨重各已達10公克及20公克以上；另依修正前毒品危害
    防制條例第11條規定，持有第三級毒品亦不構成犯罪）1 次
    ，進而共同非法持有之。嗣於98年1 月20日晚間8 時50分許
    ，為警持臺灣桃園地方法院法官核發之搜索票前往其位於桃
    園縣楊梅鎮○○路445 巷22弄6 號4 樓住處執行搜索，始循
    線查悉上情。
二、案經臺灣桃園地方法院檢察署檢察官指揮臺北市政府警察局
    偵查起訴。
    理  由
壹、證據能力方面：
一、按被告以外之人於偵查中向檢察官所為之陳述，除顯有不可
    信之情況者外，得為證據，刑事訴訟法第159 條之1 第2 項
    定有明文。查證人丙○○、甲○○於偵查中既均係以證人身
    分陳述，且經檢察官告以具結義務及偽證處罰後命之朗讀結
    文具結，因上開證人均係於負擔偽證罪處罰之心理下證述，
    並以具結擔保其供述真實性，復無受其他不當外力干擾情形
    ，可信性極高，本院審酌渠等於偵查中具結證述之際，其外
    部附隨之環境或條件並無不當，復均已於本院審判期日調查
    證據時適用有關人證之規定，命渠等具結陳述，賦予被告及
    其辯護人予以詰問之機會，則依上說明，證人丙○○、甲○○於偵查中所為證言，自具有證據能力，而得採為證據。
二、次按被告以外之人於審判外之言詞或書面陳述，除法律有規
    定者外，不得作為證據；被告以外之人於審判外之陳述，經
    當事人於審判程序同意作為證據，法院審酌該言詞陳述或書
    面陳述作成時之情況，認為適當者，亦得為證據。當事人、
    代理人或辯護人於法院調查證據時，知有第159 條第1 項不
    得為證據之情形，而未於言詞辯論終結前聲明異議者，視為
    有前項之同意，刑事訴訟法第159 條第1 項及第159 條之5
    分別定有明文。查證人丙○○於警詢中所為陳述，固屬傳聞
    證據，惟檢察官及被告就前揭審判外陳述之證據能力，於本
    院準備程序及審判期日時均不爭執，且迄至言詞辯論終結前
    亦未再聲明異議。經核上開證據資料製作時之情況，查無違
    法不當或證明力明顯過低之瑕疵，亦認為以之作為證據應屬
    適當。
三、再者，本案認定事實所引用之文書證據，並無證據證明係公
    務員違背法定程式所取得，亦無刑事訴訟法第159 條之4 之
    顯有不可信之情況與不得作為證據之情形。本院斟酌本案卷
    內之證據並非非法取得，亦無證明力明顯過低之情形，且經
    本院於審判期日依法進行證據之調查、辯論，被告於訴訟上
    之程序權即已受保障，故前揭各該證據，均得採為證據，合
    先敘明。
貳、有罪部分：
一、關於被告乙○○如何於上開時日與丙○○共同合資購買而持
    有第二級毒品搖頭丸及第三級毒品愷他命之事實，業據被告
    乙○○迭於警詢、偵訊及本院審理中直言不諱（見98年度偵
    字第2548號卷第51頁、第134 頁、本院卷第92頁），核與證
    人丙○○先後於：(1)偵查中證稱：「（提示97年11月16日凌
    晨0 時32分28秒通訊監察譯文）是我說的，是我跟乙○○的
    對話」、「上面是搖頭丸，下面是K 他命」、「（1 個3 個
    ？）1 個搖頭丸，就是1 顆搖頭丸，3 個K 他命，就是3 包
    」、「我打電話主要是要向乙○○拿毒品」、「因為當時去
    舞廳玩，他有出錢我也有出錢，一人出一半」、「因為那天
    我先走了，剩下在他那邊」等語（見同上偵卷第164 至165
    頁）。(2)本院審理中證稱：「（97年11月間，是否在大六舞
    廳有和被告一起施用K 他命及搖頭丸？）有」、「（K 他命
    及搖頭丸購買過程為何？）當天我下班，我們就約好一起去
    舞廳玩，我記得我拿了三千元給被告，由被告去買搖頭丸及
    K 他命，至於被告好像是出兩千多元，當天他只有拿一顆搖
    頭丸給我，還有少許的K 他命，少許的K 他命我跟被告在舞
    廳一起施用，到了十二月中，被告才把剩下的搖頭丸跟K 他
    命全部在我家拿給我」、「因為剛好被告那時候要去拿，我
    想說方便，就一起拿」、「（K 他命及搖頭丸的價錢為何？
    ）搖頭丸是每顆500 元，K 他命是每包400 元，重量我不知
    道」、「（當天你以三千元買了什麼？）兩顆搖頭丸，五包
    K 他命」等語大致相符。按證人之陳述有部分前後不一致或
    相互間有所歧異時，究竟何者為可採，何者為不足採，法院
    原得本其自由心證予以斟酌取捨，非謂一有不符或歧異，即
    應認其全部供述均為不可採信。茲證人丙○○關於其究係與
    被告乙○○出資各半、抑或由伊出資3 千元，被告乙○○則
    出資2 千元一節，陳述固有齟齬，惟其就與被告乙○○共同
    出資購買第二級毒品搖頭丸數顆、第三級毒品愷他命數包之
    重要基本事實，既無二致。本院審酌證人丙○○既經檢辯雙
    方依據刑事訴訟法第166 條以次規定而為交互詰問，藉此辨
    明被告所遭證人指控為不利事項之真偽，並檢驗其證言之憑
    信性，其於本院審理中所證合資比例，自較為可信，併此敘
    明。此外，並有卷附被告乙○○與證人丙○○於97年11月16
    日凌晨零時32分58秒各以門號分別為0000000000、00000000
    00號行動電話相互通聯之譯文內容（見同偵卷第134 頁），
    堪認被告乙○○上開任意性自白確實核與事實相符，堪以採
    信。綜上所述，被告乙○○共同持有毒品之犯行甚屬明確，
    可以認定，應予依法論科。
二、論罪科刑方面：
(一)、被告行為後，毒品危害防制條例第11條於98年5 月20日修正
    公布，惟有關於持有第二級毒品純質淨重未達20公克以上部
    分之處罰規定，新舊法規定既均相同，此由觀之修正前轉讓
    持有毒品加重其刑之數量標準第2 條第1 項第2 款及修正後
    之毒品危害防制條例第11條第2 項規定自明，是依刑法第2
    條第1 項前段之規定，即應適用裁判時之毒品危害防制條例
    第11條第2 項規定處罰。
(二)、查搖頭丸係毒品危害防制條例第2 條第2 項第2 款所列管之
    第二級毒品，依法不得持有。茲依卷存事證，既查無證據足
    以證明被告乙○○持有之第二級毒品搖頭丸純質淨重已達20
    公克以上，是核其前開所為，應係犯修正後毒品危害防制條
    例第11條第2 項之持有第二級毒品罪。被告乙○○與丙○○
    共同持有自真實姓名年籍不詳之人所合資購得之第二級毒品
    搖頭丸，有犯意聯絡及行為分擔，應論以共同正犯。
(三)、至檢察官雖認被告乙○○係犯同條例第8 條第2 項、第3 項
    之轉讓第二級、第三級毒品罪，惟轉讓毒品罪，以有非基於
    營利之意圖而移轉毒品所有權之行為為其成立要件，本件被
    告僅係與丙○○共同合資向不知年籍姓名之人購買第二級毒
    品及第三級毒品，有如前所認定，並無將第一級、第二級毒
    品之所有權移轉與丙○○所有之意思與行為，自與轉讓行為
    之構成要件不符，惟其將合資購買之毒品交付予丙○○之社
    會基本事實相同，自應變更起訴法條。
(四)、按毒品危害防制條例第2 條第2 項規定，毒品依其成癮性、
    濫用性及對社會危害性分為四級，並就製造、運輸、販賣、
    意圖販賣而持有、以非法方法使人施用、引誘他人施用及轉
    讓不同品項之毒品等行為，分別定其處罰。惟本件既無證據
    足以證明被告乙○○所持有之第三級毒品愷他命之純質淨重
    業已達20公克以上，依修正前、後毒品危害防制條例之規定
    ，自不構成犯罪。
(五)、爰審酌被告乙○○以合資購買毒品之方式，與他人共同持有
    上開毒品，戕害國人身心健康，並危害社會善良風俗與安寧
    秩序，及被告代買毒品之數量、次數、情節，並兼衡被告之
    智識程度、生活狀況等一切情狀，量處如主文所示之刑，以
    示儆懲。
(六)、末查本件扣案之門號0000000000號行動電話（含SIM 卡1 枚
    ），固係被告乙○○所有，惟並無證據證明與其所犯本件共
    同持有第二級毒品罪行有關，依法本不得予以沒收。至扣案
    之綠色或透明結晶或結晶性粉末1 包6.471 公克（含2 個塑
    膠袋），雖經檢察官送請行政院衛生署管制藥品管理局鑑定
    結果，檢出MDMA成分，驗餘數量1 包6.464 公克（含2 個塑
    膠袋），而屬違禁物，惟被告乙○○既已於本院準備程序中
    供稱：「……，一直到97年12月24日前在他家樓下拿給他，
    他家是在楊梅的文化街附近」等語（見本院卷第92頁），且
    證人丙○○亦證稱：「（這也是他後來拿給你的一顆搖頭丸
    跟三包K 他命？）他拿給我的時候通通都裝在一起了」等語
    （見本院卷第191 頁反面），則前揭於98年1 月20日為警持
    搜索票前往被告乙○○查扣所得之第二級毒品搖頭丸，顯與
    本件犯罪事實無直接關連，應由檢察官另行依法處理，爰不
    於本件為沒收之諭知，併此敘明。
、無罪部分：
一、公訴意旨另以：被告乙○○基於營利之犯意，先後為下列行
    為：(一)、於97年6 月間某日，在桃園縣中壢市大六舞廳，以
    第二級毒品搖頭丸1 顆400 元、第三級毒品愷他命1 包500
    元之價格，同時出售搖頭丸1 顆、愷他命1 包予甲○○1 次
    。(二)、於97年8 月上旬，仍在桃園縣中壢市大六舞廳，以同
    上之價格，同時出售搖頭丸1 顆、愷他命1 包予甲○○1 次
    。(三)、於97年8 月間某日，仍在桃園縣中壢市大六舞廳，以
    同上之價格，同時出售搖頭丸1 顆、愷他命1 包予甲○○1
    次。因認被告乙○○涉犯毒品危害防制條例第4 條第2 項、
    第3項之販賣第二級、第三級毒品罪嫌等語。
二、公訴人認被告乙○○涉有上揭罪嫌，係以證人甲○○於警詢
    及偵查中之證述、卷附之監聽譯文、扣案之行動電話1 支（
    含SIM卡1枚）、扣案之毒品等資為其論據。
三、按犯罪事實應依證據認定之，無證據不得認定犯罪事實；又
    不能證明被告犯罪者，即應諭知無罪之判決，刑事訴訟法第
    一百五十四條第二項、第三百零一條第一項分別定有明文。
    次按認定不利於被告之事實，須依積極證據，苟積極證據不
    足為不利於被告事實之認定時，即應為有利於被告之認定，
    更不必有何有利之證據。又認定犯罪事實所憑之證據，雖不
    以直接證據為限，間接證據亦包括在內，然而無論直接或間
    接證據，其為訴訟上之證明，須達於通常一般人均不致有所
    懷疑，而得確信其為真實之程度，始得據為有罪之認定，最
    高法院30年上字第816 號及76年臺上字第4986號判例意旨可
    資參照。
四、訊據被告乙○○堅決否認有何販賣第二級、第三級毒品予甲○○之犯行，辯稱：我不曾在97年6 月間某日、97年8 月上
    旬或97年8 月間某日在中壢市大六舞廳跟甲○○見面，亦未
    曾轉讓毒品予甲○○云云。其辯護人並為之辯護略以：中壢
    大六舞廳於97年6 月初至中旬為止均在整修，被告乙○○不
    可能於該段期間內販賣搖頭丸或愷他命予甲○○等語。
五、本院查：
(一)、按施用毒品者，其所稱向某人購買之供述，須補強證據以擔
    保其供述之真實性。良以施用毒品者其供述之憑信性本不及
    於一般人，況施用毒品者其供出來源，因而破獲者，法律復
    規定得減輕其刑，其有為偵查機關誘導、或為邀輕典而為不
    實之陳述之可能，其供述之真實性自有合理之懷疑。是最高
    法院一貫之見解，認施用毒品者關於其向某人購買毒品之供
    述，必須補強證據佐證，以擔保其供述之真實性，俾貫徹刑
    事訴訟無罪推定及嚴格證明之基本原則。又關於毒品施用者
    其所稱向某人購買毒品之供述，必須補強證據佐證，係指毒
    品購買者之供述縱使並無瑕疵，仍須補強證據佐證而言，以
    擔保其供述之真實性。該所謂補強證據，必須與施用毒品者
    關於相關毒品交易之供述，具有相當程度之關連性，且足使
    一般人對於施用毒品者之供述無合理之懷疑存在，而得確信
    其為真實，始足當之。若毒品購買者之供述證據，本身已有
    重大瑕疵，依嚴格證明之法則，苟已無法憑為犯罪事實之認
    定時，自無再論補強證據之必要，其理甚明（95年度臺上字
    第6850號、93年度臺上字第6750判決意旨可資參照）。
(二)、證人甲○○固先後於：(1)警詢時指稱：「我大約2-3 月向乙○○購買搖頭丸及K 他命，我向乙○○共購買3-4 次。每次
    向他購買搖頭丸1-3 不等，K 他命也是1-3 小包。乙○○販
    售給我的搖頭丸1 顆新臺幣400 ，K 他命1 小包新臺幣500
    。乙○○經常換電話，他會主動向我聯絡推銷。每次都是乙○○與我約定路口或是送到我店裡給我然後收取毒品款項」
    等語（見98年度偵字第2548號卷第201 頁）；(2)偵訊中具結
    證稱：「（毒品何來？）在舞廳認識綽號阿偉的人買的」、
    「（何時何地買的？買過幾次？）買過3 到4 次，最後一次
    是11月底，都是他打電話給我推銷，時間我不記得，第一次
    約是在97年夏天6 月份，地點在中壢市大六舞廳，我買搖頭
    丸1 顆，1 包K 他命，搖頭丸1 顆400 元，K 他命1 包500
    元，有實際交易成功。第二次約是在97年8 月份上旬，地點
    一樣在大六舞廳，我買一顆搖頭丸、一顆K 他命，共900 元
    ，有實際交易成功。第三次97年8 月份底，地點、數量都一
    樣，一顆搖頭丸、一包K 他命，一樣在大六舞廳」、「（為
    何前三次都在舞廳？）因為舞廳都只有禮拜六、禮拜天才有
    開，而乙○○是裡面顧場子，他向我兜售，所以交易地點都
    在舞廳」等語（見同上偵查卷第209 頁）；(3)審理中則稱：
    「（你跟阿偉拿過幾次？）一到六月我忘記了，六到十一月
    我跟他拿過三、四次，後來我有工作就比較沒有在施用了」
    、「搖頭丸是一顆五百，K 他命一包四百」、「……，但是
    我記得的就是搖頭丸比較貴」等語（見本院卷第19 5 至196
    頁）。
(三)、惟質諸證人甲○○前揭於警詢、偵訊及本院審理中所述內容
    ，其對於第一次向被告乙○○購買搖頭丸及愷他命施用之時
    間，先表示「大約2-3 月向乙○○購買搖頭丸及K 他命」，
    再改稱「第一次約是在97年夏天6 月」，或「忘記一到六月
    跟阿偉拿過幾次」等語。而關於雙方約定交付毒品之地點，
    則先表示「每次都是乙○○與我約定路口或是送到我店裡給
    我然後收取毒品款項」等語，之後再改稱「乙○○是裡面顧
    場子，他向我兜售，所以交易地點都在舞廳」等語。另就其
    向被告乙○○購買搖頭丸及愷他命施用之次數，亦先陳稱「
    共購買3-4 次」，復供稱「一到六月我忘記了，六到十一月
    我跟他拿過三、四次」。且其究以如何之價格向被告乙○○
    購買搖頭丸及愷他命，則係在表示「搖頭丸1 顆400 元，K
    他命1 包500 元」後，又改稱「搖頭丸是一顆500 ，K 他命
    一包400 」。甚至關於其向被告乙○○購買毒品之數量，雖
    於警詢時已陳稱「每次向他購買搖頭丸1-3 不等，K 他命也
    是1-3 小包」，然於偵查中經檢察官逐一細問各次購買細節
    時，又表示在97年6 月份、8 月上旬、8 月份底都只有買「
    一顆搖頭丸、一包K 他命」等語。則證人甲○○對於其如何
    向被告乙○○購買搖頭丸及愷他命之時間、交易地點、次數
    、價格、數量等交易細節，非但均無法明確供陳，且前後供
    述情節迥異，已容懷疑。
(四)、再者，位於桃園縣中壢市○○路170 號6 樓之大六舞廳，經
    本院函請桃園縣政府警察局中壢分局前往現場查訪結果，據
    在該處擺攤販售皮包之攤販黃逢瑜表示：「我在此設攤約20
    年。每日14時至21時營業」、「中正路170 號6 樓之舞場出
    入的電梯在我攤位旁邊。會看到有人上下電梯，但不知是去
    幾樓」、「該店每週六、日營業」、「（97年6 月間該店有
    無營業？）印象中那段期間好像是停業。停業期間好像是97
    年6 、7 、8 月」等語，有該局98年5 月4 日鍾警分刑字第
    0987024472號函附查訪表在卷（見本院卷第105 至106 頁）
    。然證人甲○○卻於本院審理中指稱「（你跟被告在大六舞
    廳玩過嗎？）有」、「（大六舞廳你是否常去？）九十七年
    的時候常去」、「（大六舞廳有歇業過你是否知道？）不知
    道」、「（所以你去的時候都有營業？）是的」、「（你大
    概去過大六舞廳幾次？）一到六月大概每個禮拜去一次，六
    到十一月大概兩個禮拜去一次」云云（見本院卷第194 頁）
    ，顯與大六舞廳歇業時間有悖，則其是否確於前述各該時日
    在中壢大六舞廳向被告乙○○購買毒品，更屬可疑。況遍觀
    卷附之監聽譯文，及本院依職權所調取本院97年聲監字第56
    6 、631 號，97年聲監續字第394 、717 號等卷宗，復均無
    證人甲○○與被告乙○○於上開時間之通話內容，而被告乙○○亦迭於本院審理中堅稱並未於上開時日轉讓毒品予甲○○，則能否僅依證人甲○○前述警詢、偵訊或審理中所述非
    無瑕疵可指之證詞，逕為不利於被告乙○○之認定，殊值商
    榷。
(五)、至證人甲○○於本院審理中固證稱：「我是在第一次偵訊之
    後才知道他的本名叫乙○○，而且他還打電話給我，問我有
    沒有被傳喚，他的意思就是要跟我串供，我說我筆錄都做好
    了，沒有辦法，事後他有一直打電話給我，要我串供，可是
    我都掛電話，他在電話中跟我說有事情要找我說，要我上即
    時通，在即時通上面他有意要我說是一起出去玩，一起跟別
    人拿藥，不是跟他拿的」等語，並提出其與被告乙○○之網
    路通訊交談內容1 份。然此無非僅係被告乙○○於遭警查獲
    後與證人甲○○接觸及談話之內容，且細繹其中內容，復無
    足以佐證被告乙○○有何於上開時地3 次販賣搖頭丸及愷他
    命予甲○○等情，是本院尚難逕依此遽認被告乙○○於上開
    時地確有販賣第二級、第三級毒品予甲○○。
(六)、綜上所述，本件依公訴人所舉各項證據方法，尚無法證明被
    告確有在前述公訴意旨所指時間及地點，分別販賣第二級毒
    品搖頭丸及第三級毒品愷他命予甲○○之事實，而使本院達
    於確信其涉有公訴意旨所指販賣毒品犯行。此外，本院復查
    無其他積極證據足認被告除本案論罪科刑部分外，另涉有販
    賣第二級毒品及第三級毒品等罪行，揆之前開說明，自應為
    無罪之諭知。
肆、公訴不受理部分：
一、公訴人於本院98年4 月23日準備程序期日以言詞追加起訴意
    旨略以：被告乙○○於97年11月底，在桃園縣楊梅鎮埔心火
    車站附近，販賣第二級毒品搖頭丸2 顆、第三級毒品愷他命
    2 包予甲○○，並當場收受價金1,800 元。因認被告乙○○
    涉犯毒品危害防制條例第4 條第2 項、第3 項販賣第二級毒
    品及第三級毒品罪云云。
二、按「起訴之程序違背規定者，應諭知不受理之判決」、「提
    起公訴，應由檢察官向管轄法院提出起訴書為之」、「於第
    一審辯論終結前，得就與本案相牽連之犯罪或本罪之誣告罪
    ，追加起訴。追加起訴，得於審判期日以言詞為之」，刑事
    訴訟法第303 條第1 款、第264 條第1 項、第265 條均定有
    明文。而追加起訴，純為起訴之便宜規定，為保障被告防禦
    權之行使，仍應依起訴之程序辦理。實務上，通常由檢察官
    提出「追加起訴書」為之；於審判期日雖許以言詞追加起訴
    ，但仍應照起訴書各款所列事項分別陳明製作筆錄，以確定
    審判之範圍（最高法院96年度臺上字第2135號判決意旨參照
    ）。
三、經查，公訴人於本院98年4 月23日準備程序期日以言詞追加
    被告乙○○於97年11月底，在桃園縣楊梅鎮埔心火車站附近
    ，以1,800 元之價金販賣第二級毒品搖頭丸2 顆、第三級毒
    品愷他命2 包予甲○○後，迄至本院言詞辯論終結時為止，
    均未再提出追加起訴書，抑或於審判期日另依刑事訴訟法第
    264 條第2 項所列各款事由以言詞陳明起訴事實範圍並製作
    筆錄，此由觀之本院98年4 月23日準備程序筆錄、同年7 月
    15 日 審判筆錄即明（見本院卷第91頁反面、第189 至196
    頁）。茲因公訴人於準備程序所為言詞追加起訴，核與刑事
    訴訟法第265 條第2 項規定不符，揆諸前揭說明，其追加起
    訴程序即屬違背規定，自應就此部分諭知不受理之判決。
四、末查證人甲○○於本院審理中證稱：「（你有跟檢察官說打
    電話的那天即97年11月27日，是你最後一次跟他買搖頭丸跟
    K 他命，是否實際上如此？）是的」、「（所以那天你確實
    有跟他買到兩顆搖頭丸及兩包K 他命？）是的」、「（那一
    次的交易地點是否是在楊梅的埔心車站附近？）是的。那是
    在阿偉家附近」等語（見本院卷第196 頁），所指被告乙○○是否另涉犯販賣第二級毒品搖頭丸、第三級毒品愷他命等
    罪嫌，自應由檢察官另行偵辦，附此敘明。
據上論斷，應依刑事訴訟法第299 條第1 項前段、第300 條、第
301 條第1 項、第303 條第1 款，修正後毒品危害防制條例第11
條第2 項，刑法第11條前段、第2 條第1 項前段、第28條，判決
如主文。
本案經檢察官吳佳美到庭執行職務。
中    華    民    國    98    年    12    月    9     日
                  刑事第八庭    審判長法  官  林惠霞
                                      法  官  張明儀
                                      法  官  呂綺珍
附錄論罪科刑法條：
毒品危害防制條例第11條
持有第一級毒品者，處三年以下有期徒刑、拘役或新臺幣五萬元
以下罰金。
持有第二級毒品者，處二年以下有期徒刑、拘役或新臺幣三萬元
以下罰金。
持有第一級毒品純質淨重十公克以上者，處一年以上七年以下有
期徒刑，得併科新臺幣一百萬元以下罰金。
持有第二級毒品純質淨重二十公克以上者，處六月以上五年以下
有期徒刑，得併科新臺幣七十萬元以下罰金。
持有第三級毒品純質淨重二十公克以上者，處三年以下有期徒刑
，得併科新臺幣三十萬元以下罰金。
持有第四級毒品純質淨重二十公克以上者，處一年以下有期徒刑
，得併科新臺幣十萬元以下罰金。
持有專供製造或施用第一級、第二級毒品之器具者，處一年以下
有期徒刑、拘役或新臺幣一萬元以下罰金。
以上正本證明與原本無異。
如不服本判決應於收受判決後10日內向本院提出上訴書狀，並應
敘述具體理由。其未敘述上訴理由者，應於上訴期間屆滿後20日
內向本院補提理由書(均須按他造當事人之人數附繕本)「切勿逕
送上級法院」。
                                      書記官  范升福
中    華    民    國    98    年    12    月    10    日


司法院資訊處製作；財團法人民間司法改革基金會備份。
